# 求助各位：谢谢！

提问人：复制忍者卡卡西 时间：2011-03-18 16:40:57
请教：按照《境内证券市场转持部分国有股充实全国社会保障基金实施办法》的要求，国有企业持股一定比例转持社保理事会，目前已经冻结但尚未划转，这种情况该如何账务处理

回答人：chenyiwei
需要考虑的问题是：截至资产负债表日，是否已经发生了转持义务？根据财企[2009]94号文，转持义务的发生时点应当是被投资企业取得证监会的IPO核准批文时。如果目前只是被冻结，尚未到转持义务的发生时点，则无需作出特殊的会计处理，仅需在附注中说明部分股权已被冻结等待划转的事实；如果在转持义务发生时点需划转的股票已经被冻结的，则可在这一时点终止确认，并按 94 号文第十五条的规定依次冲减未分配利润、盈余公积和资本公积金等。